臺灣高雄地方法院刑事判決　　　　　　　94年度訴字第3021號
公　訴　人　臺灣高雄地方法院檢察署檢察官
被　　　告　乙○○
上列被告因違反毒品危害防制條例案件，經檢察官提起公訴（94
年度毒偵字第5401號）及移送併辦（94年度毒偵字第8138號），
被告就被訴事實為有罪之陳述，經本院合議庭裁定由受命法官獨
任進行簡式審判程序，本院判決如下：
    主  文
乙○○連續施用第一級毒品，累犯，處有期徒刑壹年；扣案殘留
海洛因無法剝離之包裝袋壹個沒收銷燬之。
    事  實
一、乙○○前於民國92年間，因違反毒品危害防制條例案件，經
    本院判處有期徒刑7 月確定，甫於93年8 月4 日執行。又乙
    ○○前因施用毒品案件，經本院以89年度毒聲字第3076號裁
    定送觀察、勒戒後，認有繼續施用毒品之傾向，再經本院以
    89 年 度毒聲字第3611號裁定施以強制戒治，嗣經本院以89
    年度毒聲字第8091號裁定停止戒治、以90年度毒聲字第697
    號撤銷停止戒治，再令入戒治處所強制戒治，已於90年8 月
    8 日強制戒治期滿執行完畢，嗣經臺灣高雄地方法院檢察署
    檢察官於90年8 月23日以90年度戒毒偵字第944 號不起訴處
    分確定。詎乙○○仍不知悔改，竟於強制戒治執行完畢釋放
    後5 年內基於施用第一級毒品海洛因之概括犯意，自94 年4
    月5 日起至同年9 月5 日止，連續在高雄縣梓官鄉○○村○
    ○○路94巷35號之住處等地，以將海洛因摻水置入針筒後注
    射之方式施用海洛因多次，嗣為警分於：(一)94年4 月29 日
    15時30分許，持搜索票搜索其位於住高雄縣梓官鄉○○村○
    ○○路94巷35號之住處而查獲，並扣得其所有殘留海洛因無
    法剝離之包裝袋1 個。(二)94年9 月8 日18時許，在高雄市○
    ○區○○路中山堂旁查獲。並均採集其尿液檢驗，均呈現嗎
    啡陽性反應，而查悉上情。
二、案經高雄縣政府警察局岡山分局、高雄市政府警察局左營分
    局報請臺灣高雄地方法院檢察署檢察官偵查起訴及移送併辦
    。
    理  由
一、本件被告乙○○所犯係死刑、無期徒刑、最輕本刑為3 年以
    上有期徒刑以外之罪，其於準備程序中就被訴事實為有罪之
    陳述，經法官告知簡式審判程序之旨，並聽取公訴人及被告
    之意見後，經本院合議庭裁定由受命法官獨任進行簡式審判
    程序，合先敘明。
二、上揭事實業據被告於本院審理時供承不諱，而被告於遭警查
    獲後採集之尿液經送驗結果，均呈現嗎啡陽性反應，有台灣
    檢驗科技股份有限公司濫用藥物尿液檢驗報告及高雄市立凱
    旋醫院濫用藥物尿液檢驗報告各1 份在卷可稽，又扣案之包
    裝袋1 個，經鑑定後確有海洛因殘留其上，有高雄醫學大學
    附設中和紀念醫院94年9 月13日94-3021 號檢驗報告1 份在
    卷可稽（見本院卷第16頁），顯見被告之前開自白，應與事
    實相符，自得為認定被告犯罪之依據。再者，被告前因施用
    毒品案件，經本院以89年度毒聲字第3076號裁定送觀察、勒
    戒後，認有繼續施用毒品之傾向，再經本院以89年度毒聲字
    第3611號裁定施以強制戒治，嗣經本院以89年度毒聲字第
    8091號裁定停止戒治、以90年度毒聲字第697 號撤銷停止戒
    治，再令入戒治處所強制戒治，已於90年8 月8 日強制戒治
    期滿執行完畢等情，有臺灣高等法院被告前案紀錄表、刑案
    資料查註紀錄表、全國施用毒品案件紀錄表、受觀察勒戒人
    毒品及前科紀錄簡列表各1 份附卷可參。綜上所述，被告於
    強制戒治執行完畢後，5 年內再犯毒品危害防制條例第10
    條第1 項之罪，應堪認定。
三、按海洛因係毒品危害防制條例第2 條第2 項第1 款所稱之第
    一級毒品，不得持有、施用，被告持以施用，核其所為，係
    犯毒品危害防制條例第10條第1 項之罪。其持有第一級毒品
    後進而施用，其持有毒品之低度行為，應為施用毒品之高度
    行為所吸收，不另論罪。被告先後多次施用第一級毒品之犯
    行，時間緊接，觸犯構成要件相同之罪，顯係基於概括犯意
    為之，為連續犯，應依刑法第56條之規定，以一罪論，並加
    重其刑。又被告前於92年間，因違反毒品危害防制條例案件
    ，經本院判處有期徒刑7 月確定，並於93年8 月4 日執行完
    畢乙情，有臺灣高等法院被告前案紀錄表在卷可憑，其於有
    期徒刑執行完畢後，5 年內再犯本件有期徒刑以上之罪，係
    屬累犯，應依刑法第47條之規定加重其刑，並與前開連續犯
    之加重事由遞加之。又公訴人雖僅就被告於94年4 月5 日起
    至同年月29日止施用海洛因之犯行提起公訴，然被告之其餘
    犯罪事實與前揭經起訴並由本院論罪科刑部分有連續犯之裁
    判上一罪關係，已如前述，依審判不可分原則，其餘犯罪事
    實亦為起訴效力所及，本院自得併予審理，附此敘明。爰審
    酌被告前因違反毒品危害防制條例案件，經觀察、勒戒、強
    制戒治及刑之執行後，仍未能徹底戒絕毒品，再犯本件施用
    毒品罪，顯見其無戒毒悔改之意，惟念其施用毒品，乃戕害
    一己之身體健康，所為尚未害及他人，及於犯罪後坦承犯行
    ，犯罪後態度尚佳等一切情狀，量處如主文所示之刑。又扣
    案殘留海洛因無法剝離之包裝袋1 個，應依同條例第18 條
    第1 項前段規定，宣告沒收銷燬之。
據上論斷，應依刑事訴訟法第299 條第1 項前段、第273 條之1
第1 項，毒品危害防制條例第10條第1 項、第18條第1 項前段，
刑法11條、第56條、第47條，判決如主文。
本案經檢察官甲○○到庭執行職務。
中　　華　　民　　國　　94　　年　　10　　月　　26　　日
                  刑事第十二庭  法　官  洪能超
以上正本證明與原本無異。
如不服本判決，應於判決送達後10日內，向本院提出上訴狀。
中　　華　　民　　國　　94　　年　　10　　月　　26　　日
                                書記官  曾小玲
附錄本案論罪科刑之法條
毒品危害防制條例第10條
施用第一級毒品者，處6 月以上5 年以下有期徒刑。
施用第二級毒品者，處3 年以下有期徒刑。
